臺灣臺南地方法院交通事件裁定　　　　100年度交聲字第877號
移送機關　　交通部公路總局嘉義區監理所臺南監理站
異議人即
受處分人　　吳媽唎
上列異議人即受處分人因違反道路交通管理處罰條例案件，對於
交通部公路總局嘉義區監理所臺南監理站民國100年11月30日所
為之裁決處分（處分案號：嘉監南字第裁74-ST0000000號）聲明
異議，本院裁定如下：
    主    文
異議駁回。
    理    由
一、原處分意旨略以：異議人即受處分人吳媽唎（下稱異議人）
    所有車牌號碼Y8-9446號自用一般小客車（下稱系爭車輛）
    ，於民國100年10月18日11時15分許，在臺南市○○區○○
    路475號前，因佔用機車道停車，妨害他車出入，經臺南市
    政府警察局永康分局（下稱舉發機關）警員製單逕行舉發，
    嗣經移送機關即交通部公路總局嘉義區監理所臺南監理站（
    下稱原處分機關）以其有在顯有妨礙他車通行處所停車之違
    規事證明確，依道路交通管理處罰條例第56條第1項第5款及
    違反道路交通管理事件統一裁罰基準表之規定，裁處異議人
    罰鍰新臺幣（下同）900元等語。
二、異議意旨略以：通常到永康大橋郵局辦事，都會把車暫停機
    車道而佔用之，常會停好幾部，當天異議人因拉肚子延誤出
    來開車時間，由照片看來，只有一部，並不嚴重阻礙機車騎
    行，郵局旁沒有停車格，沒能照規矩停車，請見諒從寬，為
    此聲明異議等語。
三、按汽車駕駛人停車時，有在顯有妨礙其他人、車通行處所停
    車者，處600元以上1,200元以下罰鍰，道路交通管理處罰條
    例第56條第1項第5款定有明文。
四、經查：
  (一)異議人所有之系爭車輛，於上開時間因在臺南市○○區○○
    路475號前機車道之顯有妨礙他車通行處所停車，經舉發機
    關警員製單逕行舉發，並經原處分機關依法裁處如前所述內
    容之裁罰等情，有臺南市政府警察局100年10月18日南市警
    交大字第ST0000000號舉發違反道路交通管理事件通知單、
    原處分機關100年11月30日嘉監南字第裁74-ST0000000號裁
    決書各1份及違規採證照片2幀附卷可稽。
  (二)異議人雖不否認其將系爭車輛停放於機車道上，惟以不嚴重
    阻礙機車通行置辯；然是否妨礙他車通行，尚非由異議人主
    觀認定之，而機車道既係供車輛通行之用，異議人將系爭車
    輛停於機車道上，即顯然妨礙其他車輛通行，因此，異議人
    之上開辯詞，尚無法據為免罰之事由，無法採之。是異議人
    有在妨礙他車通行處所停車之違規行為，已可認定。
  (三)至異議人另辯稱該機車道常會停好幾部車輛等語；惟查，憲
    法第7條所明示之平等原則，並不包括「不法之平等」，亦
    即不得主張「社會上有那麼多違規者，為何不抓其他人，而
    只抓我」等類似詞語。而縱有因執法單位之未能積極取締，
    致民眾誤以為於該處所停車為合法而積非成是之情形，仍不
    能使原為違規之行為，因執法單位之未取締而使之成為合法
    ，亦即異議人所指該處所常遭人停車一節縱認屬實，仍不能
    解免其違規之責任。是異議人以上開情詞置辯，尚無足採。
  (四)綜上所述，異議人所有之系爭車輛，有於上揭時、地在顯有
    妨礙其他車通行處所停車之違規行為，既可認定，則原處分
    機關依道路交通管理處罰條例第56條第1項第5款及違反道路
    交通管理事件統一裁罰基準表之規定，裁處異議人罰鍰900
    元之處分，核無違誤。本件異議為無理由，應予駁回。
五、據上論結，應依道路交通管理處罰條例第87條第2項、道路
    交通事件處理辦法第18條，裁定如主文。
中    華    民    國   100    年    12    月    29    日
                      交通法庭  法  官 林福來
以上正本證明與原本無異。
如不服本裁定，應於收受送達後5日內向本院提出抗告狀。（應
附繕本）
                                書記官 李淑惠
中    華    民    國   101    年    1     月    2     日